【裁判字號】    95,聲,2382
【裁判日期】    951024
【裁判案由】    停止執行
【裁判全文】
臺灣臺中地方法院民事裁定              95年度聲字第2382號
聲  請  人  乙○○
相  對  人  甲○○○
上列當事人間聲請停止執行事件，本院裁定如下：
    主  文
聲請人供擔保新台幣貳拾捌萬參仟參佰參拾參元後，本院九十三
年度執字第五二六一六號執行事件之強制執行程序，於本院九十
五年度訴字第二八一八號債務人異議之訴事件裁判確定、和解或
撤回起訴前應暫予停止。
    理  由
一、按有回復原狀之聲請，或提起再審或異議之訴，或對於和解
    為繼續審判之請求，或提起宣告調解無效之訴、撤銷調解之
    訴，或對於許可強制執行之裁定提起抗告時，法院因必要情
    形或依聲請定相當並確實之擔保，得為停止強制執行之裁定
    ，強制執行法第18條第2項定有明文。又法院依強制執行法
    第18條第2項定擔保金額而准許停止強制執行之裁定者，該
    項擔保係備供債權人因停止執行所受損害之賠償，其數額應
    依標的物停止執行後，債權人未能即時受償或利用該標的物
    所受之損害額，或其因另供擔保強制執行所受之損害額定之
    ，非以標的物之價值或其債權額為依據，最高法院91年度台
    抗字第429號、87年度台抗字第580號、87年度台抗字第529
    號、86年度台抗字第442號裁定意旨可資參照。
二、本件聲請人以其已向本院提起債務人異議之訴為由，聲請裁
    定停止93年度執字第52616號拍賣抵押物執行事件之強制執
    行。經查，本院93年度執字第52616號強制執行事件現尚未
    終結，而聲請人已對相對人提起債務人異議之訴，現由本院
    審理中等情，業經本院調取上開卷宗查閱屬實，因認聲請人
    所為停止執行之聲請，於法尚無不合。又揆諸前揭最高法院
    見解所示，本院酌定擔保金額時，應僅斟酌相對人未能即時
    受償所受之損害額定之；爰審酌相對人聲請強制執行之債權
    額為新台幣（下同）170萬元，如停止執行未能即時受償預
    計所受之損害額，應為該數額按年息百分之5計算之法定遲
    延利息；而系爭執行標的物之價額經核定，第一次拍賣底價
    為448萬元，且第一順位抵押權人陳報抵押債權為1,999,912
    元及利息、違約金，系爭執行標的物之拍賣底價扣除優先債
    權人之抵押債權後，相對人仍有全額受償之機會。再本件債
    務人異議之訴之訴訟標的金額為553,000元，未逾民事訴訟
    法第466條所定數額，屬不得上訴第三審之事件，至二審終
    結，其期間推定為3年4 個月（參照各級法院辦案期限實施
    要點第2條規定民事通常程序第一審審判案件期限1年4個月
    、民事第二審審判案件期限2年），依此計算，則相對人因
    停止強制執行未能及時受償之可能損失金額為283,333萬元
    （1,700,0005%40/12＝283,333，元以下4捨5入），是
    本院認為聲請人應供擔保之擔保金額以283,333元為適當。
三、依強制執行法第18條第2項，裁定如主文。
中    華    民    國    95    年    10    月    24    日
                  民事第三庭    法  官  卓進仕
以上正本係照原本作成。
如不服本裁定，應於送達後10日內，向本院提出抗告狀（須附繕
本），並繳納新臺幣1,000元之裁判費。
中    華    民    國    95    年    10    月    24    日
                                書記官


司法院資訊處製作；財團法人民間司法改革基金會備份。
